臺灣高等法院刑事判決
108年度上易字第2479號
上  訴  人  
即  被  告  陳凱葳  
上列上訴人即被告因竊盜案件，不服臺灣臺北地方法院108年度
審易字第1177號，中華民國108 年10月28日第一審判決（起訴案
號：臺灣臺北地方檢察署108 年度偵字第7573號），提起上訴，
本院判決如下：
    主  文
上訴駁回。
    理  由
一、按不服地方法院之第一審判決而上訴者，須提出上訴書狀，
    並應敘述具體理由，為上訴必備之程式。倘其上訴書狀已敘
    述理由，但所敘述者非屬具體理由，仍屬不符上訴之法定程
    式，由第二審法院以其上訴不合法律上程式，判決駁回，不
    生定期命補正之問題。此觀刑事訴訟法第350 條第1 項、第
    361 條、第362 條前段及第367 條前段之規定自明。且自同
    法第361 條之修法過程以觀，原草案為：「依前項規定提起
    上訴者，其上訴書狀應敘述理由，並引用卷內訴訟資料，具
    體指摘原審判決不當或違法之事實。其以新事實或新證據為
    上訴理由者，應具體記載足以影響判決結果之理由」，嗣經
    修正通過僅保留「上訴書狀應敘述具體理由」之文字，其餘
    則刪除，故所稱「具體理由」，並不以其書狀應引用卷內訴
    訟資料，具體指摘原審判決不當或違法之事實，亦不以於以
    新事實或新證據為上訴理由時，應具體記載足以影響判決結
    果之情形為必要。但上訴之目的，既在請求第二審法院撤銷
    或變更第一審之判決，所稱「具體」，當係抽象、空泛之反
    面，須就不服判決之理由為具體之敘述而非空泛之指摘而言
    ，亦即須就其所主張第一審判決有違法或不當之情形，舉出
    該案相關之具體事由足為其理由之所憑，而非徒托空言或漫
    事指摘；若僅泛言原判決認事用法不當、採證違法或判決不
    公、量刑過重等空詞，而無實際論述內容，即無具體可言（
    最高法院106 年第8 次刑事庭會議決議意旨參照）。
二、本件上訴人即被告陳凱葳因犯修正前刑法第321條第1 項第1
    款之侵入住宅竊盜罪，經原審依刑法第47條第1 項累犯規定
    加重其刑後，判處被告有期徒刑9月，並諭知如原判決主文
    所示之沒收及追徵。原審係依憑被告之自白、同案被告湯齊
    蓉之供述、證人即告訴人劉韋里之證述、大樓監視錄影擷取
    畫面等證據資料，認定被告犯前揭罪名，復審酌被告因一己
    私利竊取他人財物，顯乏尊重他人財產權之觀念，且破壞社
    會秩序，所為實屬不該，又未與告訴人達成和解，賠償告訴
    人之損失，惟其於犯後尚能坦承犯行，犯罪後態度尚可，兼
    衡其犯罪之動機、手段、目的、所得利益、造成之損害，暨
    其自述國中畢業之智識程度、入監前做檳榔攤，月收入約新
    臺幣3萬5,000元，無需扶養他人之家庭經濟生活狀況（原審
    卷第490頁）等一切情狀，酌情量處上開罪刑；且說明本件
    並無證據證明被告與同案被告湯齊蓉間對於犯罪所得即靴子
    2雙如何分配，應認其等均對於不法利得享有共同處分之權
    限，而該等犯罪所得之物均未據發還告訴人，其等就本件犯
    罪所得自應負共同沒收之責，是未扣案之靴子2雙，應依刑
    法第38條之1第1項前段、第3項規定諭知沒收，於全部或一
    部不能沒收或不宜執行沒收時，對被告與同案被告湯齊蓉為
    共同追徵價額之諭知等旨。從形式上觀察，原判決已詳述其
    所憑證據、認定理由及量刑、沒收之依據，並無認定事實錯
    誤、量刑及沒收瑕疵或違背法令之情形。
三、被告不服原判決，於108 年11月5日具狀提起第二審上訴，
    復於同年月22日補提上訴理由狀，上訴理由僅略稱：被告自
    知行為實屬不該，並於警詢及偵查中均坦承不諱，且為此犯
    行後悔不已，爰請給予被告自新之機會，改以刑法第320條
    第1項之竊盜罪、竊佔罪從輕量刑，並讓被告與告訴人有和
    解之機會云云。
四、按刑之量定，為求個案裁判之妥當性，法律賦予法院裁量之
    權，量刑輕重，屬為裁判之法院得依職權自由裁量之事項，
    苟其量刑已以行為人之責任為基礎，並斟酌刑法第57條各款
    所列情狀，在法定刑度內，酌量科刑，如無偏執一端，致明
    顯失出失入情形，即不得單就量刑部分遽指為不當或違法。
    原判決就被告之犯罪認定及科刑部分之量刑基礎，已於理由
    欄內具體說明，業見前述，顯已斟酌刑法第57條各款事由而
    為刑之量定，係以行為人責任為基礎，並未逾越法定刑度，
    亦無濫用裁量權而有顯然失入或有失衡平之情事。本件被告
    不服原判決而具狀上訴，形式上雖已敘述上訴理由，但僅泛
    以其坦承犯行，對所為後悔不已，並願與告訴人和解等情詞
    ，上訴請求依竊盜罪或竊佔罪從輕量刑，然此無非純屬被告
    主觀上對法院量刑之期盼，並未指出原判決之量刑有何不當
    或違法之處，亦未就就其不服原判決之理由舉出足為所憑之
    具體事由。至被告雖稱願與告訴人和解云云，然被告於原審
    審理時，均未表明願與告訴人和解或賠償之意，甚至於原審
    法官訊問其能否賠償告訴人時，其亦答稱「在監服刑，無法
    賠償」等語（原審卷第488頁），故其於原審判決後，始空
    言稱願與告訴人和解云云，復未提出任何具體方案，自難逕
    信；況依被告目前仍因他案在監執行之現況，殊難期待其得
    以賠償告訴人，益徵其以此為由提起上訴，實非屬有據。揆
    諸首揭說明，被告上訴顯無具體理由而不合法定程式，應予
    駁回，並不經言詞辯論為之。
據上論斷，應依刑事訴訟法第367 條前段、第372 條，判決如主
文。
中    華    民    國    108   年    12    月    24    日
                  刑事第十五庭  審判長法  官  劉興浪
                                      法  官  古瑞君
                                      法  官  陳信旗
以上正本證明與原本無異。
不得上訴。
                                      書記官  董佳貞
中    華    民    國    108   年    12    月    24    日